臺灣高等法院交通事件裁定　　　　　　93年度交抗字第931號
　　抗　告　人
　　即受處分人　甲○○
右抗告人因違反道路交通管理處罰條例案件，不服臺灣桃園地方
法院，中華民國93年11月19日所為裁定（93年度交聲字第514號
），提起抗告，本院裁定如左：
    主  文
抗告駁回。
    理  由
一、原審裁定意旨略以：
    按受處分人，不服第8條主管機關所為之處罰，得於接到裁
    決書之翌日起20日內，向管轄地方法院聲明異議，道路交通
    管理處罰條例第87條第1項定有明文。又交通法庭認聲明異
    議不合法律上之程式者，應以裁定駁回之，但其不合法律上
    之程式可補正者，應先定期命為補正，逾期不補正者，即予
    駁回，應以裁定駁回之，道路交通案件處理辦法第18條亦分
    別定有明文。本件原處分機關之前述裁決書均係於93年8 月
    30日送達異議人之住所，由其同居之母親簡楊蘭收受，是其
    20日之異議期間至同年9月20日屆滿，惟異議人於同年9月22
    日始向原處分機關提出異議及於同年10月21日向原審提出聲
    請異議狀，是異議人提出本件異議已逾前述20日之期間，其
    異議自不合法律程式，且無從補正。從而，本件異議於法未
    合，應予駁回。
二、本件抗告意旨略以：
  (一)在93年8月30日裁決書送達聲明人住所，但裁決書或其他文
    件未說明20日以內的異議期間包括例假日，所以20日以內應
    該是93年9月22日以前。
  (二)在93年9月22日向監理站提出異議，日期並無超過，監理站
    並於93年9月30日發文，若有不服，可於20日內以司法狀紙
    向交通法庭進行訴訟，20日以內期限是93年10月23日。
  (三)在93年10月21日提出上訴是合乎情、理、法。
三、本院經查：
  (一)本件抗告人所有之3L-1887號自用小客車各於93年2月12日10
    時29分、93年4月21日10時31分，分別停放於桃園縣桃園市
    ○○路及中壢市○○○路，為桃園縣政府警察局交通隊員警
    以違反道路交通管理處罰條例第56條第1項第1款規定，逕行
    舉發「在收費道路停車處所不依規定繳費」，並先後掣桃警
    行交字停字第裁罰字第裁52-DT0000000號、52-DT0000000
    號違規通知單（抗告人應到案日期分別為93年5月31日、93
    年7月19日），惟抗告人均未依時限到案，僅於93年8月3日
    向交通部公路總局桃園監理站交通違規陳述單及查詢單，陳
    述意見，經原處分機關於93年8月23日，分別以桃監裁罰字
    第裁52- DT0000000號、52-DT0000000號裁決書，各裁處罰
    鍰新臺幣1千2百元，原處分機關並於93年8月30日送達上開2
    份裁決書予抗告人收受等情，為抗告人所不否認，並有桃園
    縣政府警警察局桃警行交字停字第52-DT0000000號、52-DT0
    000000號舉發違反道路交通管理事件通知單（原審卷第11頁
    ）、交通部公路總局桃園監理站交通違規陳述單及查詢單2
    紙，（原審卷第23、24頁）、交通部公路總局新竹區監理所
    桃園監理站所為桃監裁罰字第裁52-DT0000000號、52-DT000
    0000違反道路交通管理事件裁決書（原審卷第14、15頁）、
    桃園福林郵局掛號郵件收件回執在卷可稽（附於原審卷第14
    頁反面、第15頁反面），則本件原處分機關對於抗告人因違
    反道路交通管理處罰條例行為所為之裁決，與法並無不合。
  (二)抗告人復又延遲至93年9月22日始又向交通部公路總局桃園
    監理站提出交通違規案件之書面陳述意見（原審卷第25頁）
    ，交通部公路總局桃園監理站仍予以受理，並由交通部公路
    總局桃園監理站以93年9月30日違稽D字第0930014653號函覆
    抗告人該交通違規申訴案，核均係基於便民之措施，並無礙
    於臺北市交通事件裁決所就抗告人上開違規行為裁決之效力
    。
  (三)按以日定期間者，以期間末日之終止，為期間之終止。於一
    定期日或期間內，應為意思表示或給付者，其期日或其期間
    之末日，為星期日、紀念日或其他休息日時，以其休息日之
    次日代之。民法第120條第2項、第121條第1項、第122條分
    別定有明文，此等規定依刑事訴訟法第65條及道路交通管理
    處罰條例第89條，於交通事件計算期間時亦準用之。再按違
    反道路交通管理處罰條例第87條第1項規定：「受處分人，
    不服第8條主管機關所為之處罰，得於接到裁決書之翌日起
    20日內，向管轄地方法院聲明異議」，抗告人係於93年8月
    30日收受前開新竹區監理所桃園監理站所為桃監裁罰字第裁
    52-DT0000000號、52-DT0000000違反道路交通管理事件裁決
    書（附於原審卷第14頁反、第15頁反），已如上述，則抗告
    人自收受該裁決書翌日即93年8月31日起算20日，至遲應於
    同年9月20日（星期一）提出聲明異議（同年9月19日為星期
    日，順延1日），始為適法。詎抗告人竟遲至93年9月22日始
    向原處分機關提出交通違規案件之書面違規陳述單及查詢單
    （原審卷第25頁，該單上雖無「聲明異議」之字樣，惟依其
    內容觀之係對前述2處分為不服之表示，應認係對於原處分
    機關前述處分聲明異議）及同年10月21日始具狀向原審法院
    聲明異議，此有原審法院於異議狀上所蓋收狀日期戳可稽（
    原審卷第1頁），足見本件抗告人聲明異議已逾20日之法定
    期間，揆諸前揭規定及說明所示，其異議於法自有未合，且
    無從命其補正。
四、綜上所述，原審依上開規定，認為抗告人聲明異議已逾20日
    之法定期間，且無從命其補正，其異議於法自有未合，予以
    駁回，核無不當，抗告人仍執前詞提起抗告，自屬無據，本
    件抗告為無理由，應予駁回。
據上論結，應依道路交通案件處理辦法第26條，刑事訴訟法第41
2條，裁定如主文。
中　　華　　民　　國　　94　　年　　3 　　月　　3 　　日
                  交通法庭審判長法  官  黃瑞華
                                法  官  宋　祺
                                法  官  蔡明宏
以上正本證明與原本無異。
不得再抗告。
                                書記官  陳建邦
中　　華　　民　　國　　94　　年　　3 　　月　　3 　　日
